臺灣臺北地方法院交通事件裁定　　　　96年度交聲字第1102號
原處分機關　臺北市交通事件裁決所
異　議　人
即受處分人　乙○○
上列異議人即受處分人因違反道路交通管理處罰條例案件，對於
臺北市交通事件裁決所中華民國九十六年九月十九日以北市裁二
字第裁二二－ＡＣＶ五二三四四七號所為之處分（原舉發案號臺
北市政府警察局北市警交大字第ＡＣＶ五二三四四七號），聲明
異議，本院裁定如下：
    主    文
異議駁回。
    理    由
一、本件異議意旨略以：異議人即受處分人乙○○於民國九十六
    七月三十日上午七時三十七分許，並未騎乘其所有車牌號碼
    ＢＷＳ－０三一號重型機車，行經臺北市○○○路與劍潭路
    口闖越紅燈之違規行為，更無拒絕停車接受稽查而逃逸之情
    事。詎竟無端收受舉發其有在上開時、地違規闖越紅燈及拒
    絕停車接受稽查而逃逸之違規行為之通知單，經向原處分機
    關臺北市交通事件裁決所陳述意見後，原處分機關仍認異議
    人有上開違反道路交通管理處罰條例第五十三條第一項及第
    六十條第一項規定之違規行為，分別裁處異議人罰鍰新臺幣
    （下同）一千八百元及四千八百元。為此，聲明異議云云。
二、按汽車駕駛人，行經有燈光號誌管制之交岔路口闖紅燈者，
    處新臺幣一千八百元以上五千四百元以下罰鍰；汽車駕駛人
    ，駕駛汽車有違反本條例之行為，經交通勤務警察或依法令
    執行交通稽查任務人員制止時，不聽制止或拒絕停車接受稽
    查而逃逸者，除按各該條規定處罰外，處新臺幣三千元以上
    六千元以下罰鍰，道路交通管理處罰條例第五十三條第一項
    、第六十條第一項分別定有明文。又汽車駕駛人有闖紅燈，
    或不服指揮稽查而逃逸之行為，當場不能或不宜攔截製單舉
    發者，得對汽車所有人逕行舉發處罰，並應記明車輛牌照號
    碼、車型等可資辨明之資料，查明汽車所有人姓名或名稱、
    住址後，製單舉發處罰之，道路交通管理處罰條例第七之二
    條第一項第一款、第四款、第四項亦分別規定甚明。至道路
    交通管理處罰條例所用關於車輛名詞之釋義，係指在道路上
    以原動機行駛之汽車（包括機器腳踏車）或以人力、獸力行
    駛之車輛而言，道路交通管理處罰條例第三條第八款亦有明
    文。
三、訊據異議人即受處分人乙○○固坦承上開重型機車係其所有
    ，然矢口否認上開違規行為，辯稱：其及家人在上開違規時
    間當日均未騎乘上開重型機車外出，更無行經上開路段闖紅
    燈及拒絕接收稽查而逃逸之情事云云。然查：上開違規事實
    ，業據證人甲○○亦即舉發本件違反道路交通管理事件之臺
    北市政府警察局士林分局交通分隊警員於本院訊問時結證稱
    ：「當天我是單獨值交通處理的勤務，是在中山北路、劍潭
    路口值勤，十七點三十七分當時南向北的紅燈已經亮了，重
    機BWS031闖紅燈，我從慢車道那個燈下來攔檢他，對方沒有
    停車，衝撞我的指揮棒後往北逃逸，所以我就掣單舉發。」
    、「（BWS031重機當天的行車方向為何？）從慢車道南向北
    ，沿中山北路行駛。」、「BWS031機車行車方向的紅綠燈在
    慢車道的部分變換為紅燈時，快車道的燈號會同時變換為單
    獨左轉綠色箭頭燈號，當時我面向劍潭路，我看到中山北路
    上在過了中山北路、劍潭路口那一側的紅綠燈快車道的燈號
    已經變為紅燈，我就向左轉看過去中山北路那邊，就看到BW
    S031闖紅燈過來，在還沒有過中山北路跟劍潭路口那一側的
    紅綠燈跟過了中山北路劍潭路口後那一側的紅綠燈是連動的
    ，所以我可以看到BWS031重機行車方向的號誌的確已經變換
    為紅燈。」、「我吹哨子、伸指揮棒攔檢他，他向左閃，但
    是我指揮棒打到他的車頭，他沒有停繼續向北逃。」等語綦
    詳，且以證人甲○○於本院訊問時證稱：渠在上開時、地值
    勤時，係站立在上開交岔路口面向南方亦即異議人所有之上
    開重型機車行駛方向，除記下機車車號外，當場並有記下車
    型、顏色，且係在事後返回交通隊調閱上開重型機車車籍資
    料，核對車型、顏色無誤後，始逕行製單舉發等語觀之，足
    見，證人甲○○對於本件違反道路交通管理事件之舉發過程
    及正當性，存有相當之確信甚明。況證人甲○○警員製單舉
    發異議人所有之上開重型機車有上開違反道路交通管理事件
    之違規行為，本質上為行政處分，係公務員基於職務上之權
    力，依法就特定具體事件所為具公法上效果之行政行為，基
    於公務員為公法上行為具有公信力之原則，該行政行為當可
    被推定為真正，該據以依法處分之事實認定亦為正確無誤，
    反觀異議人並未提出或聲請本院調查任何證據資料，以供查
    核上開行政處分確有違法疏漏之處。僅空言辯稱印象中其當
    日並未騎乘上開重型機車行經上開路段，經詢問家人後，亦
    無於上開時、地騎用該台機車闖越紅燈後，又拒不停車逕行
    逃逸之情事云云，顯無可採。
四、綜上所述，異議人所有之上開重型機車確有於上開時間，沿
    臺北市○○○路由南往北方向行駛，行經臺北市○○○路與
    劍潭路之交岔路口處，明知其行車方向之燈光管制號誌業已
    變換為紅燈，仍違規闖越紅燈通過該交岔路口執行，經交通
    勤務警察制止時，仍拒絕停車接受稽查而逃逸之事實，洵堪
    認定。異議人所有之上開重型機車確有上開闖紅燈及不服指
    揮稽查而逃逸之行為，當場不能攔截製單舉發，原舉發機關
    臺北市政府警察局自得依上開道路交通管理處罰條例第七之
    二條第一項第一款、第四款、第四項之規定，在記明車輛牌
    照號碼、車型等可資辨明之資料，查明汽車所有人姓名或名
    稱、住址後，對異議人即汽車所有人製單舉發。而異議人在
    收受本件舉發違反道路交通管理事件通知單後，復未依道路
    交通管理處罰條例第八十五條第一項規定，於舉發違反道路
    交通管理事件通知單應到案日期前，檢附相關證據及應歸責
    人相關證明文件，向原處分機關告知應歸責人，原處分機關
    自得逕以異議人為處罰對象予以裁罰。又異議人係在原舉發
    機關所製發之舉發違反道路交通管理事件通知單上所載之應
    到案日期九十六年八月二十九日前，於八十六年八月十四日
    具狀向原處分機關陳述意見到案聽候裁決，此有原處分機關
    交通違規案件陳述書上之收文戳章可佐，尚未逾越應到按期
    限。是原處分機關依道路交通管理處罰條例第五十三條第一
    項、第六十條第一項、道路交通管理事件統一裁罰基準及處
    理細則及違反道路交通管理事件統一裁罰基準表之規定，各
    裁處異議人罰鍰一千八百及三千元，於法並無不合。異議人
    之異議為無理由，應予駁回。
據上論斷，應依道路交通管理處罰條例第八十七條第二項，道路
交通案件處理辦法第十九條，裁定如主文。
中　　華　　民　　國　　96　　年　　11　　月　　16　　日
                        臺灣臺北地方法院交通法庭
                            法　官  吳麗英
以上正本證明與原本無異。
如不服本裁定，應於送達後五日內，向本院提出抗告狀。
　　　　　　　　　　　　　　書記官　田華仁
中　　華　　民　　國　　96　　年　　11　　月　　26　　日
